【裁判字號】    94,易,555
【裁判日期】    950109
【裁判案由】    詐欺
【裁判全文】
臺灣屏東地方法院刑事判決               94年度易字第555號
公  訴  人  臺灣屏東地方法院檢察署檢察官
被      告  甲○○○
上列被告因詐欺案件，經檢察官提起公訴（94年度偵字第1721號
、94年度偵字第2756號、94年度偵字第字第3885號），本院判決
如下：
    主  文
甲○○○連續意圖為自己不法之所有，以不正方法由自動付款設
備取得他人之物，處有期徒刑伍月，如易科罰金，以佰元折算
壹日。
    事  實
一、甲○○○分別於民國93年9 月及同年11、12月間，受丙○○
    及乙○○之委託，以其二人之名義，申辦如附表所示之各家
    銀行信用卡與現金卡，詎甲○○○於收受上開信用卡及現金
    卡後，因急需現金周轉，竟出於為己不法所有意圖之概括犯
    意，連續於如附表所示之時間，在屏東市及高雄市火車站附
    近等處所之自動提款機，以前揭各卡插入自動提款機並輸入
    預借現金密碼之不正方法，預借如附表所示之金額，使該自
    動付款設備之辨識系統對真正持卡人之識別陷於錯誤，而交
    付現金之方式詐取如附表所示之現款。嗣因丙○○及乙○○
    接獲上開各銀行所寄發之帳款催繳通知單後，始為警循線並
    至甲○○○家中扣得如附表編號一、三、四、五所示之信用
    卡及現金卡後（編號一之信用卡已返還予丙○○），始查知
    上情。
二、案經丙○○、乙○○訴由屏東縣警察局屏東分局報請，及中
    國信託商業銀行、國泰世華銀行、台北富邦商業銀行訴請臺
    灣屏東地方法院檢察署檢察官偵查起訴。
    理  由
一、訊據被告甲○○○對上開犯罪事實均坦承不諱（見屏警分刑
    字第0940025024號卷94年3 月8 日警詢筆錄、屏警分刑字第
    0940025588號卷94年3 月19日警詢筆錄、94年發查字第473
    號卷94年5 月10日訊問筆錄、94年偵字第2756號卷94年7 月
    5 日訊問筆錄、94年偵字第1721號卷94年4 月21日訊問筆錄
    、94年他字第836 號94年9 月7 日訊問筆錄）等語在卷，核
    與被害人丙○○、乙○○於警詢及偵訊中指訴之情節相符（
    參見屏警分刑字第0940025024號卷94年3 月7 日警詢筆錄、
    屏警分刑字第0940025588號卷94年3 月12日警詢筆錄、94
    年發查字第473 號卷94年5 月10日訊問筆錄、94年偵字第
    1721號卷94年4 月21日訊問筆錄），並有中國信託商業銀行
    、台北富邦商業銀行刑事告訴狀附卷可供參照，復有如附表
    所示各家銀行之信用卡及現金卡申請書影本、丙○○及乙○○身分證正反面影本、各家銀行列印之消費概況查詢表等在
    卷可資佐證。被告犯行事證明確，堪以認定，應予依法論科
    。
二、被告甲○○○連續於附表所載時間持各卡至各該銀行提款機
    ，以將信用卡及現金卡插入自動提款機並輸入預借現金密碼
    之不正方法，連續預借如附表所示之金錢，致使該自動付款
    設備之辨識系統對真正持卡人之識別陷於錯誤而交付現金，
    核被告所為係犯刑法第339 條之2 第1 項之以不正方法由自
    動付款設備取得他人之物準詐欺罪。被告先後多次準詐欺取
    財犯行，各犯行間時間緊接，觸犯構成要件相同之罪名，顯
    係基於概括犯意反覆為之，應依連續犯論以一罪，並加重其
    刑。
三、爰審酌被告不思以合法途徑獲得財富，竟未經被害人同意將
    委辦申請之信用卡及現金卡，持之刷卡預借現金，對丙○○
    及乙○○造成信用上之損害與困擾，且犯後承認犯行，其所
    餘欠款尚屬不多等一切情狀，量處如主文所示之刑，並諭知
    易科罰金之折算標準。又扣案之如附表編號三、四、五所示
    之現金卡，非屬被告所有，故不為沒收之宣告，附此敘明。
據上論斷，應依刑事訴訟法第273條之1第1項、第299條第1項前
段，刑法第339條之2第1項、第56條、第41條第1 項前段，罰金
罰鍰提高標準條例第2 條，判決如主文。
中    華    民    國    95    年    1     月    9     日
                  刑事第一庭    法  官  羅培毓
以上正本證明與原本無異。
如不服本判決應於收受本判決送達後十日內向本院提出上訴書狀，
其未敘述上訴理由者，並得於提起上訴後十日內向本院補提理由
書狀（均須按他造當事人之人數附繕本）「切勿逕送上級法院」
中    華    民    國    95    年    1     月    9     日
                                書記官  張儷薾
附錄本件論罪科刑法條
中華民國刑法第339條之2
意圖為自己或第三人不法之所有，以不正方法由自動付款設備取
得他人之物者，處三年以下有期徒刑、拘役或一萬元以下罰金。
以前項方法得財產上不法之利益或使第三人得之者，亦同。
附表
┌──┬────────┬───────────┬──────┬──────┐
│編號│被     害     人│卡                  號│詐 領 日 期 │詐 領 金 額 │
├──┼────────┼───────────┼──────┼──────┤
│ 一 │丙     ○     ○│0000000000000000      │93.10.13    │     29427元│
│    │寶華商業銀行    │                      │            │            │
│    │（信用卡，起訴書│                      │            │            │
│    │  誤載為現金卡）│                      │            │            │
├──┼────────┼───────────┼──────┼──────┤
│ 二 │乙     ○     ○│000000000000          │93.12.13~   │            │
│    │國泰世華銀行    │                      │94.01.04    │     19530元│
│    │（現金卡）      │                      │            │            │
├──┼────────┼───────────┼──────┼──────┤
│ 三 │乙     ○     ○│00000000000000        │93.12.16    │     30000元│
│    │台北富邦商業銀行│                      │            │            │
│    │（現金卡）      │                      │            │            │
├──┼────────┼───────────┼──────┼──────┤
│ 四 │乙     ○     ○│000000000000000       │93.11.19~   │            │
│    │台北國際商業銀行│                      │93.12.21    │     29765元│
│    │（現金卡）      │                      │            │            │
├──┼────────┼───────────┼──────┼──────┤
│ 五 │乙     ○     ○│0000000000000000      │94.01.22~   │            │
│    │中國信託商業銀行│                      │94.02.14    │     29793元│
│    │（現金卡）      │                      │            │            │
├──┴────────┴───────────┴──────┼──────┤
│                                                            │合計138515元│
└──────────────────────────────┴──────┘


司法院資訊處製作；財團法人民間司法改革基金會備份。
